臺灣臺北地方法院刑事判決　　　　　　　 96年度簡上字第8號
上　訴　人　臺灣臺北地方法院檢察署檢察官
被　　　告　乙○○
上列上訴人因被告傷害案件，不服本院於中華民國九十五年九月
二十九日所為九十五年度簡字第四八一號判決（聲請簡易判決處
刑案號：九十五年度偵字第九三一號），提起上訴，本院管轄之
第二審合議庭判決如下：
    主  文
上訴駁回。
    事  實
一、乙○○前因傷害案件，經臺灣高等法院於民國八十九年六月
    五日以八十九年度上易字第三八二號判決判處有期徒刑十月
    確定，於九十年五月二日縮短刑期執行完畢。詎其仍不知悔
    改，於九十四年四月二十一日凌晨一時許，在臺北市○○○
    路○段二八號「好鄰居美食餐廳」，因細故與丙○○、甲○
    ○發生口角爭執，竟基於傷害他人身體之犯意，徒手毆打丙
    ○○之頭部，致丙○○受有後枕部挫傷三乘以三公分之傷害
    。
二、案經丙○○訴由臺北市政府警察局大安分局報告臺灣臺北地
    方法院檢察署檢察官偵查聲請以簡易判決處刑。
    理  由
一、前揭犯罪事實，業據被告乙○○於本院審理時坦承不諱，核
    與告訴人丙○○指訴情節相符（見九十五年度偵字第九三一
    號卷第二六頁至第二九頁、本院九十六年三月一日審判筆錄
    ），復經證人甲○○證述屬實（見本院九十六年三月一日審
    判筆錄），並有臺北市立聯合醫院仁愛院區九十四年四月二
    十日（甲）字第一九三號驗傷診斷書一紙附卷可資佐證（見
    九十五年度偵字九三一號卷第三四頁）（以上屬傳聞證據部
    分，因被告於言詞辯論終結前均未對證據能力聲明異議，故
    依刑事訴訟法第一百五十九條之五第二項規定，均有證據能
    力）。綜上，本件事證明確，被告犯行堪以認定，應依法論
    科。
二、論罪科刑：
（一）查刑法部分條文業於九十四年一月七日修正，九十四年二
      月二日公布，於被告行為後之九十五年七月一日施行。按
      行為後法律有變更者，適用行為時之法律，但行為後之法
      律有利於行為人者，適用最有利於行為人之法律，現行刑
      法第二條第一項訂有明文。此條規定乃與刑法第一條罪刑
      法定主義契合，而貫徹法律禁止溯及既往原則，係規範行
      為後法律變更所生新舊法律比較適用之準據法，是刑法第
      二條本身雖經修正，但刑法第二條既屬適用法律之準據法
      ，本身尚無比較新舊法之問題，應一律適用裁判時之現行
      刑法第二條規定以決定適用之刑罰法律，先予辨明。查刑
      法第二百七十七條第一項之傷害罪，法定刑為三年以下有
      期徒刑、拘役或一千元以下罰金，而九十五年六月十四日
      刑法施行法增訂第一條之一規定：「中華民國九十四年一
      月七日刑法修正施行後，刑法分則編所定罰金之貨幣單位
      為新臺幣。九十四年一月七日刑法修正時，刑法分則編未
      修正之條文定有罰金者，自九十四年一月七日刑法修正施
      行後，就其所定數額提高為三十倍。但七十二年六月二十
      六日至九十四年一月七日新增或修正之條文，就其所定數
      額提高為三倍」，比較修正後刑法施行法第一條之一與罰
      金罰鍰提高標準條例第一條規定，就上開傷害罪所規定之
      罰金刑最高額度均屬相同，並非刑罰法令之變更，無刑法
      第二條第一項比較新舊法之適用，應適用裁判時之刑法施
      行法第一條之一規定（最高法院九十五年度第二十一次刑
      事庭會議決議參照）。另刑法第三十三條第五款修正為：
      「主刑之種類如下：五、罰金：新臺幣一千元以上，以百
      元計算之」，是依修正後之法律，刑法第二百七十七條第
      一項傷害罪所得科處之罰金刑最高分別為新臺幣三萬元，
      最低則為新臺幣一千元，與被告行為時之罰金罰鍰提高標
      準條例第一條前段規定之提高倍數十倍及修正前刑法第三
      十三條第五款規定之罰金最低額一元相比較，新舊法關於
      上開傷害罪所得科處之罰金刑最高額並無不同規定，然新
      法將罰金刑之最低額提高為一千元；因此，比較上述修正
      前、後之刑罰法律，自以被告行為時關於刑法第三十三條
      第五款規定科處罰金刑之法律較有利於被告。又關於易科
      罰金之折算標準，除刑法第四十一條第一項有所修正外，
      罰金罰鍰提高標準條例於九十五年四月二十八日修正，並
      自同年七月一日起生效施行。修正前之刑法第四十一條第
      一項前段規定：「犯最重本刑為五年以下有期徒刑以下之
      刑之罪，而受六個月以下有期徒刑或拘役之宣告，因身體
      、教育、職業、家庭之關係或其他正當事由，執行顯有困
      難者，得以一元以上三元以下折算一日，易科罰金。」，
      再依據修正前罰金罰鍰提高標準條例第二條：「依刑法第
      四十一條易科罰金或第四十二條第二項易服勞役者，均就
      其原定數額提高為一百倍折算一日；法律所定罰金數額未
      依本條例提高倍數，或其處罰法條無罰金刑之規定者，亦
      同。」之規定，被告行為時之易科罰金折算標準，應以銀
      元一百元、二百元、三百元折算一日，經折算為新臺幣後
      ，應以新臺幣三百元、六百元、九百元折算一日。惟九十
      五年七月一日施行之刑法第四十一條第一項前段規定修正
      為：「犯最重本刑為五年以下有期徒刑以下之刑之罪，而
      受六個月以下有期徒刑或拘役之宣告者，得以新臺幣一千
      元、二千元或三千元折算一日，易科罰金。」，另新修正
      之罰金罰鍰提高標準條例則刪除原本第二條之規定。是以
      比較新舊法結果，自以舊法所定之易科罰金折算標準有利
      於被告，故應適用修正前刑法第四十一條第一項前段、罰
      金罰鍰提高標準條例第二條規定，對被告較為有利。
（二）核被告所為，係犯刑法第二百七十七條第一項之傷害罪。
      查被告前因傷害案件，經臺灣高等法院於八十九年六月五
      日以八十九年度上易字第三八二號判決判處有期徒刑十月
      確定，於九十年五月二日縮短刑期執行完畢，其於五年內
      再故意犯本案有期徒刑以上之罪，為累犯，應依刑法第四
      十七條第一項規定加重其刑。原審認定被告犯行明確，依
      刑事訴訟法第四百四十九條第一項前段、第三項、刑法第
      二條第一項前段、第二百七十七條第一項（誤載修正前）
      、第四十七條第一項（誤載為修正前刑法第四十七條）、
      修正前刑法第四十一條第一項前段、罰金罰鍰提高標準條
      例第一條前段、修正前罰金罰鍰提高標準條例第二條、現
      行法規所定貨幣單位折算新臺幣條例第二條規定，判處被
      告有期徒刑三月，如易科罰金以銀元三百元即新臺幣九百
      元折算一日，經核其認事用法均無違誤，量刑亦稱妥適，
      檢察官提起上訴認量刑過輕，自無理由。又原審雖未適用
      刑法施行法第一條之一，而適用罰金罰鍰提高標準條例第
      一項前段，惟比較修正後刑法施行法第一條之一與罰金罰
      鍰提高標準條例第一條之規定，就本案傷害罪之罰金刑最
      高額度規定並無不同，是原審適用罰金罰鍰提高標準條例
      第一條前段規定，與適用新修正刑法施行法第一條之一之
      結果相同，不影響判決結論，自不構成撤銷原判決之原因
      。從而，檢察官之上訴實無理由，應予駁回。
據上論斷，應依刑事訴訟法第四百五十五條之一第一項、第三項
、第三百六十八條，判決如主文。
本案經檢察官王鑫健到庭執行職務。
中　　華　　民　　國　　96　　年　　3 　　月　　29　　日
                      臺灣臺北地方法院刑事第一庭
                          審判長法  官  陳興邦
                                法  官  林春鈴
                                法  官  劉素如
上正本證明與原本無異。
不得上訴。
                                書記官  陳育君
中　　華　　民　　國　　96　　年　　3 　　月　　29　　日
